【裁判字號】    98,訴,200
【裁判日期】    980318
【裁判案由】    違反毒品危害防制條例
【裁判全文】
臺灣屏東地方法院刑事判決               98年度訴字第200號
公  訴  人  臺灣屏東地方法院檢察署檢察官
被      告  甲○○
                    （現因另案於屏東監獄竹田分監執行中）
上列被告因違反毒品危害防制條例案件，經檢察官提起公訴（98
年度毒偵字第64號），嗣被告於本院準備程序進行中先就被訴事
實為有罪之陳述，本院告知被告簡式審判程序之旨，並聽取當事
人之意見後，裁定改由受命法官獨任依簡式審判程序審理，本院
判決如下：
    主  文
甲○○施用第一級毒品，累犯，處有期徒刑壹年肆月。又施用第
二級毒品，累犯，處有期徒刑肆月。應執行有期徒刑壹年陸月。
    事  實
一、甲○○前於民國92年間因施用毒品案件，經本院裁定送觀察
    、勒戒後，認有繼續施用毒品傾向，再經本院裁定送戒治處
    所強制戒治，嗣停止戒治並交付保護管束，於93年6 月24日
    保護管束期滿，經臺灣屏東地方法院檢察署檢察官以93年度
    戒毒偵字第91號不起訴處分確定；又因違反毒品危害防制條
    例案件，經臺灣高等法院高雄分院以94年度上訴字第321 號
    判決判處應執行有期徒刑1 年5 月確定，其遂於94年11月3
    日入監執行，95年12月15日縮短刑期假釋出監，嗣於96年3
    月15日假釋期滿未經撤銷，其未執行之刑，以已執行論。詎
    仍未戒除吸食毒品之惡習，復基於施用第一級毒品海洛因之
    犯意，於97年11月2 日22時40分許，在屏東縣東港鎮○○路
    65之89號4 樓之住所內，以置放海洛因在香菸內燒烤吸食之
    方式，施用第一級毒品海洛因1 次；另基於施用第二級毒品
    甲基安非他命之犯意，於97年11月3 日某時許，在上開地點
    ，以將甲基安非他命置放於鋁箔紙上燒烤燃燒成煙並吸食之
    方式，施用第二級毒品甲基安非他命1 次。嗣為警於97年11
    月4 日22時40分許，在屏東縣東港鎮○○路65之89號前為警
    盤查訊問其有無施用毒品時，於上開犯罪未被發覺前，主動
    向有偵查權之警察表明有施用毒品而自首，並願接受裁判，
    嗣並經其同意採集尿液送驗呈毒品陽性反應而查獲。
二、案經屏東縣政府警察局移請臺灣屏東地方法院檢察署檢察官
    偵查起訴。
    理  由
壹、程序部份
一、按除被告所犯為死刑、無期徒刑、最輕本刑為3 年以上有期
    徒刑之罪或高等法院管轄第一審案件者外，於法院行準備程
    序進行中，被告先就被訴事實為有罪之陳述時，審判長得告
    知被告簡式審判程序之旨，並聽取當事人、代理人、辯護人
    及輔佐人之意見後，裁定進行簡式審判程序；且受命法官行
    準備程序，與法院或審判長有同一之權限；又簡式審判程序
    之證據調查，不受刑事訴訟法第159 條第1 項、第161 條之
    2 、第161 條之3 、第163 條之1 及第164 條至第170 條規
    定之限制，刑事訴訟法第273 條之1 第1 項、第279 條第2
    項前段、第273 條之2 分別定有明文。被告所為係犯死刑、
    無期徒刑、最輕本刑為3 年以上有期徒刑以外之罪，其於準
    備程序中就被訴事實為有罪之陳述，經受命法官告知簡式審
    判程序之旨，並聽取公訴人、被告之意見後，本院合議庭認
    為適宜由受命法官獨任進行簡式審判程序，依刑事訴訟法第
    273 條之1 第1 項規定，裁定由受命法官獨任進行簡式審判
    程序，合先敘明。
貳、實體部分
一、訊據被告甲○○對於上揭犯罪事實均坦承不諱，復查：
（一）經警於查獲被告當日22時55分所採之尿液送驗結果，係呈
      嗎啡及甲基安非他命陽性反應，此有屏東縣政府警察局刑
      警大隊毒品案件毒涉嫌人尿液採證編號姓名對照表、台灣
      檢驗科技股份有限公司97年11月25日編號KH2008B0000000
      號濫用藥物尿液檢驗報告各1 份在卷可稽。
（二）再查被告前於92年間因施用毒品案件，經本院裁定送觀察
      、勒戒後，認有繼續施用毒品傾向，再經本院裁定送戒治
      處所強制戒治，嗣停止戒治並交付保護管束，於93年6 月
      24日保護管束期滿，經臺灣屏東地方法院檢察署檢察官以
      93年度戒毒偵字第91號不起訴處分確定之事實，有臺灣高
      等法院被告全國前案紀錄表、臺灣屏東地方法院檢察署檢
      察官93年度戒毒偵字第91號不起訴處分書各1 份在卷可按
      。是被告於強制戒治執行完畢釋放後5 年內再犯施用毒品
      之罪甚明。
（三）綜上所述，被告前曾犯施用毒品，且於強制戒治執行完畢
      釋放後，5 年內再犯本件施用毒品，事證應屬明確，其犯
      行應堪認定。
二、查海洛因及甲基安非他命分屬毒品危害防制條例第2 條第2
    項第1 款所規定之第一級毒品及同條項第2 款所規定之第二
    級毒品，核被告所為，係犯毒品危害防制條例第10條第1 項
    施用第一級毒品罪及同條第2 項施用第二級毒品罪。被告持
    有毒品，復進而施用，其持有毒品之低度行為，為施用毒品
    之高度行為所吸收，均不另論罪。被告所犯上開二罪間，犯
    意各別，罪名不同，應分論併罰之。檢察官起訴書雖認被告
    係於97年11月2 日22時40分許，在屏東縣東港鎮○○路65之
    89號4 樓之住所內，施用第二級毒品甲基安非他命1 次，惟
    被告於本院審理中業已供承伊係於97年11月3 日某時在上開
    地點施用第二級毒品甲基安非他命1 次（見本院卷第25頁）
    ，故檢察官上開記載容有誤會。被告前因違反毒品危害防制
    條例案件，經臺灣高等法院高雄分院以94年度上訴字第321
    號判決判處應執行有期徒刑1 年5 月確定，其遂於94年11月
    3 日入監執行，95年12月15日縮短刑期假釋出監，嗣於96年
    3 月15日假釋期滿未經撤銷，其未執行之刑，以已執行論一
    情，有臺灣高等法院被告全國前案紀錄表1 份在卷可憑，於
    5 年內故意再犯有期徒刑以上之本件，應各依刑法第47條第
    1 項規定，論以累犯，並依法各加重其刑。又刑法第62條所
    謂發覺，固非以有偵查犯罪權之機關或人員確知其人犯罪無
    誤為必要，而於對其發生嫌疑時，即得謂為已發覺，但此項
    對犯人之嫌疑，仍須有確切之根據得為合理之可疑者，始足
    當之，若單純主觀上之懷疑，要不得謂已發生嫌疑（最高法
    院90年度台上字第3400號判決參照）。本件被告係於97年11
    月4 日22時40分許，在屏東縣東港鎮○○路65之89號前為警
    盤查訊問其有無施用毒品時，於上開犯罪未被發覺前，主動
    向有偵查權之警察表明有施用毒品（見警卷第2頁）。是被
    告本件犯行後，在未有偵查犯罪職權之機關或公務員尚未確
    定被告係犯罪行為人前，即向警察坦承犯行並接受裁判，被
    告行為已合於自首之要件，爰依刑法第62條前段規定各減輕
    刑責。被告既同有上開刑之加重及減輕事由，則應各依刑法
    第71條第1 項規定，先加後減之。爰審酌被告雖於犯後即能
    坦承犯行，而其施用毒品行為於本質上係屬自我戕害行為，
    反社會性之程度應屬較低；惟施用毒品，不僅足以戕害其個
    人身心，且極易滋生其他犯罪，惡化治安甚重，嚴重損及公
    益，且被告前屢經觀察勒戒、強制戒治等處遇助其戒除毒品
    ，竟再為本件施用毒品犯行，顯見其不思悔改，自制力亦顯
    不佳，以及斟酌其早於84年間即因違反麻醉藥品管理條例經
    法院判刑，此後於85年、93年、96年均因施用毒品經法院判
    刑，足見其酖溺於毒品甚深無法自拔，亦無視於國家社會法
    令等一切情狀，酌情分別量處如主文所示之刑，並定其應執
    行之刑，以資懲儆。
據上論斷，應依刑事訴訟法第273 條之1 第1 項、第299 條第1
項前段，毒品危害防制條例第10條第1 項、第2 項，刑法第11條
前段、第47條第1 項、第62條前段、第51條第5 款，判決如主文
。
本件經檢察官劉昀到庭執行職務。
中    華    民    國    98    年    3     月    18    日
                  刑事第一庭    法  官  羅培毓
以上正本證明與原本無異。
如不服本判決應於收受本判決送達後十日內向本院提出上訴書狀
，其未敘述上訴理由者，並得於提起上訴後十日內向本院補提理
由書狀（均須按他造當事人之人數附繕本）「切勿逕送上級法院
」
中    華    民    國    98    年    3     月    18    日
                               書記官  呂坤宗
附錄本判決論罪科刑法條：
毒品危害防制條例第10條
施用第一級毒品者，處六月以上五年以下有期徒刑。
施用第二級毒品者，處三年以下有期徒刑。


司法院資訊處製作；財團法人民間司法改革基金會備份。
